臺灣屏東地方法院刑事判決　　　　　 110年度交簡上字第37號
上　訴　人
即　被　告　劉姿妤


上列上訴人即被告因公共危險案件，不服本院中華民國110 年3
月4 日110 年度交簡字第117 號第一審簡易判決（聲請簡易判決
處刑案號：109 年度偵字第11613 號），提起上訴，本院管轄之
第二審合議庭判決如下：
    主      文
上訴駁回。
劉姿妤緩刑貳年。
    事實及理由
一、第二審判決書，得引用第一審判決書所記載之事實、證據及
    理由，對案情重要事項第一審未予論述，或於第二審提出有
    利於被告之證據或辯解不予採納者，應補充記載其理由。刑
    事訴訟法第373 條定有明文。又對於簡易判決有不服者，得
    上訴於管轄之第二審地方法院合議庭，並準用第三編第一章
    及第二章除第361 條以外之規定，觀之刑事訴訟法第455 條
    之1 第1 項、第3 項亦明。
二、本案經本院合議庭審理結果，認原審以上訴人即被告劉姿妤
    （下稱被告）係犯刑法第185 條之3 第1 項第1 款之不能安
    全駕駛動力交通工具罪，並判處被告有期徒刑3 月，如易科
    罰金，以新臺幣（下同）1,000 元折算1 日。核其認事用法
    ，俱無違誤，量刑亦以行為人之責任為基礎，審酌刑法第57
    條各款所列情形，為科刑輕重標準之綜合考量，堪認允洽，
    應予維持，除證據部分補充被告於本院審理時之自白，並引
    用本院第一審刑事簡易判決書及該刑事簡易判決書引用之臺
    灣屏東地方檢察署檢察官聲請簡易判決處刑書記載之犯罪事
    實、證據及理由（如附件），另補充論述證據能力及駁回上
    訴之理由。
三、檢察官、被告於本院上訴審就本判決所引用之傳聞證據，均
    同意有證據能力，本院認此等傳聞證據之取得均具備合法性
    、任意性，且該等證據之內容與本件待證事實均具有關聯性
    ，合於一般證據之採證基本條件，以該等證據作為本案認定
    犯罪事實之證據，均屬適當，依刑事訴訟法第159 條之5 第
    1 項規定，皆有證據能力。
四、駁回上訴之理由：
  ㈠被告上訴意旨略以：被告坦承確有於飲酒後駕駛車輛並因而
    發生交通事故，惟此次為被告初犯不能安全駕駛罪，且被告
    已與前揭交通事故被害人陳建良達成和解，請求從輕量刑等
    語。
  ㈡量刑係法院就繫屬個案犯罪之整體評價，為事實審法院得依
    職權自由裁量之事項。量刑判斷當否之準據，應就判決之整
    體觀察為綜合考量，不可摭拾其中片段，遽予評斷。即就個
    案量刑審酌之情狀為整體綜合之觀察，苟係以行為人之責任
    為基礎，並已斟酌刑法第57條各款所列情狀，基於刑罰目的
    性之考量、刑事政策之取向，以及行為人刑罰感應力之衡量
    等因素為之觀察，倘其刑之量定並未逾越公平正義之精神，
    客觀上亦不生量刑畸重之裁量權濫用，自不得任意指摘為違
    法。又在同一犯罪事實與情節，如別無其他加重或減輕之原
    因，下級審法院量定之刑，亦無過重或失輕之不當情形，則
    上級審法院對下級審法院之職權行使，原則上應予尊重（最
    高法院85年度台上字第2446號判決、106 年度台上字第1930
    號判決意旨參照）。
  ㈢原審以本案事證明確，認被告係犯刑法185 條之3 第1 項第
    1 款之不能安全駕駛動力交通工具罪，該罪之法定刑為「二
    年以下有期徒刑，得併科二十萬元以下罰金」，原審在前揭
    法定刑範圍內為刑之量定，自屬適法，原審並審酌被告於酒
    後吐氣所達酒精濃度超過法定數值之情形下，仍貿然駕車上
    路，不僅漠視自身安危，更罔顧其他用路人之生命、身體及
    財產安全，況本件復已實際發生交通事故，所為實非可取；
    惟念及被告本次為酒駕初犯，有臺灣高等法院被告前案紀錄
    表在卷可佐，且犯後坦承犯行，尚見悔意，兼衡其犯罪動機
    、手段、教育程度、家庭及經濟狀況等一切情況，判處前開
    刑罰及諭知易科罰金之折算標準。經核原審以前開等情及刑
    法第57條所列各款情形，為其量刑責任之基礎，已兼顧相關
    有利與不利之科刑資料，詳予審酌並具體說明量刑之理由，
    要無逾越法定刑度，或濫用自由裁量權限之違法或罪刑顯不
    相當之處，罰當其罪。被告上訴意旨所指其已坦承犯行且係
    初犯不能安全駕駛罪等語，均經原審考量在內，據為量刑審
    酌依據，並於判決理由中說明甚詳。其次，被告上訴意旨另
    謂其已與前揭交通事故被害人和解，原審未予審酌等語，固
    據被告提出屏東縣屏東市調解委員會調解書為證，另經本院
    電詢被害人，其稱被告確已如數給付和解金額等語，亦有本
    院公務電話紀錄可據。原審固然因為被告未於原審判決前提
    出前揭調解書，而未能審酌被告與被害人和解情形，然而被
    告所犯前揭不能安全駕駛罪，係抽象危險犯，不以發生具體
    危險為必要，其立法目的在維護交通安全，是被告與被害人
    和解一事，固值肯定，雖可資為量刑參考，然非量刑唯一依
    據，就此和解事由與原審量刑所據理由為整體綜合觀察，仍
    難認原審就本案犯罪事實與情節量處之刑，有何明顯過重或
    失輕之不當，基於科刑安定性之考量，本院對原審之量刑決
    定，即應予尊重，仍予維持。
  ㈣綜上，原審認事用法並無不當，量刑亦屬妥適，被告上訴意
    旨仍執前詞，對於原審量刑職權之適法行使指摘欠當，並無
    理由，應予駁回。
五、被告前因故意犯罪受有期徒刑以上刑之宣告，執行完畢後5
    年以內未曾因故意犯罪受有期徒刑以上刑之宣告一事，有臺
    灣高等法院被告前案紀錄表1 份在卷可按，本院考量被告於
    本案犯後始終坦承犯行，嗣又與前揭交通事故被害人達成和
    解，如數給付賠償金額等情，業如前述，展現其積極彌補過
    錯之努力，堪認被告雖因一時失慮而觸犯本案，惟經此偵查
    、審判、科刑、賠償之教訓，應已足使其警惕，因而認被告
    所受刑之宣告，以暫不執行為適當，爰依刑法第74條第1 項
    第2 款之規定，併予宣告緩刑2 年，以勵自新。
據上論斷，應依刑事訴訟法第455 條之1 第1 項、第3 項、第36
8 條、第373 條，刑法第74條第1 項第2 款，判決如主文。
本案經檢察官陳新君聲請以簡易判決處刑，檢察官吳聆嘉到庭執
行職務。
中    華    民    國   110    年    9     月    27    日
                  刑事第四庭  審判長  法  官  黃柏霖
                                      法  官  李宛臻
                                      法  官  錢毓華
不得上訴。
中    華    民    國   110    年    9     月    28    日
                                      書記官  曾文玲
附錄本案論罪科刑法條：刑法第185 條之3 第1 項第1 款。
中華民國刑法第185 條之3
駕駛動力交通工具而有下列情形之一者，處2 年以下有期徒刑，
得併科20萬元以下罰金：
一、吐氣所含酒精濃度達每公升零點二五毫克或血液中酒精濃度
    達百分之零點零五以上。
附件：臺灣屏東地方法院刑事簡易判決110 年度交簡字第117 號
      1 份。
––––––––––––––––––––––––––––
【附件】
臺灣屏東地方法院刑事簡易判決        110年度交簡字第117號
聲  請  人  臺灣屏東地方檢察署檢察官
被      告  劉姿妤
　
上列被告因公共危險案件，經檢察官聲請以簡易判決處刑（109
年度偵字第11613號），本院判決如下：
    主      文
劉姿妤犯不能安全駕駛動力交通工具罪，處有期徒刑參月，如易
科罰金，以新臺幣壹仟元折算壹日。
    事實及理由
一、本院認定被告劉姿妤之犯罪事實、證據，與檢察官聲請簡易
    判決處刑書之記載相同，茲引用之（如附件）。
二、核被告所為，係犯刑法第185 條之3 第1 項第1 款之不能安
    全駕駛動力交通工具罪。爰審酌被告於酒後吐氣所達酒精濃
    度超過法定數值之情形下，仍貿然駕車上路，不僅漠視自身
    安危，更罔顧其他用路人之生命、身體及財產安全，況本件
    復已實際發生交通事故，所為實非可取；惟念及被告本次為
    酒駕初犯，有臺灣高等法院被告前案紀錄表在卷可佐，且犯
    後坦承犯行，尚見悔意，兼衡其犯罪動機、手段、教育程度
    、家庭及經濟狀況等一切情狀，量處如主文所示之刑，並諭
    知易科罰金之折算標準。
三、依刑事訴訟法第449 條第1 項前段、第3 項、第454 條第2
    項，逕以簡易判決處刑如主文。
四、如不服本判決，得於判決書送達之日起20日內，以書狀敘述
    理由（須附繕本），向本庭提出上訴。
本案經檢察官陳新君聲請以簡易判決處刑。
中    華    民    國   110    年    3     月    4     日
                  簡易庭        法  官  簡光昌
以上正本證明與原本無異。
如不服本判決，得於判決書送達之日起二十日內，以書狀敘述理
由，向本庭提出上訴。
中    華    民    國   110    年    3     月    4     日
                                書記官  林祥玉
附錄本判決論罪科刑法條
中華民國刑法第185條之3第1項第1款
駕駛動力交通工具而有下列情形之一者，處2 年以下有期徒刑，
得併科20萬元以下罰金：
一、吐氣所含酒精濃度達每公升0.25毫克或血液中酒精濃度達百
    分之0.05以上。
【附件】
臺灣屏東地方檢察署檢察官聲請簡易判決處刑書
                                    109年度偵字第11613號
    被      告  劉姿妤
上列被告因公共危險案件，業經偵查終結，認為宜聲請以簡易判
決處刑，茲將犯罪事實及證據並所犯法條分敘如下：
        犯罪事實
一、劉姿妤於民國109 年12月6 日12時許，在屏東縣屏東市光大
    三巷附近友人住處飲用酒類後，其吐氣酒精濃度已達每公升
    0.25毫克以上之程度，仍基於酒後駕駛動力交通工具之犯意
    ，酒後駕駛車牌號碼000-0000號自用小客車上路。嗣於同日
    18時9 分許，行經屏東縣屏東市環河路與建國路口時，不慎
    與陳建良所駕駛車牌號碼00-0000 號自用小客車發生碰撞，
    經警據報到場處理，並對其施以吐氣酒精濃度測試，測得其
    吐氣所含酒精濃度達每公升0.36毫克，始悉上情。
二、案經屏東縣政府警察局屏東分局報告偵辦。
        證據並所犯法條
一、上開犯罪事實，業據被告劉姿妤坦承不諱，並有酒精測定紀
    錄表、屏東縣政府警察局舉發違反道路交通管理事件通知單
    影本、道路交通事故現場圖及調查報告表、現場照片等在卷
    可稽，足認被告任意性自白確與事實相符，應可採信。本件
    事證明確，被告犯嫌堪以認定。
二、核被告劉姿妤所為，係犯刑法第185 條之3 第1 項第1 款之
    不能安全駕駛動力交通工具罪嫌。
三、依刑事訴訟法第451條第1項聲請逕以簡易判決處刑。
    此  致
臺灣屏東地方法院
中    華    民    國   109    年    12    月    23    日
                              檢  察  官  陳新君
本件正本證明與原本無異
中    華    民    國   109    年    12    月    28    日
                              書  記  官  許雅玲